臺灣臺北地方法院民事判決　　　　　　 100年度訴字第4390號
原　　　告　安泰商業銀行股份有限公司
法定代理人　丁予康
訴訟代理人　王星堅
被　　　告　鉅業生物科技有限公司
兼法定代理人黃淑媛
兼前列二人共同
訴訟代理人　許聰志
上列當事人間清償借款事件，本院於民國一百年十二月二日言詞
辯論終結，判決如下：
    主  文
被告應連帶給付原告新臺幣佰壹拾陸萬陸仟柒佰肆拾元，及如
附表所示之利息、違約金。
訴訟費用新臺幣萬貳仟佰捌拾元由被告連帶負擔。
    事實及理由
壹、程序方面按當事人得以合意定第一審管轄法院，但以關於由
    一定法律關係而生之訴訟為限，前項合意，應以文書證之，
    民事訴訟法第24條定有明文，本件依兩造於綜合額度授信契
    約第13條約定合意由本院管轄，故原告向本院提起本件訴訟
    ，核與首揭規定，尚無不合，本院就本件訴訟自有管轄權，
    合先敘明。
貳、實體方面
一、原告方面：被告鉅業生物科技有限公司（下稱鉅業公司）於
    民國99年10月21日邀同被告黃贖媛、許聰志為連帶保證人與
    其簽訂綜合額度授信契約書，契約期間自99年10月25日至
    101年10月25日，嗣於99年10月25日，出具動撥申請書（借
    款憑證）2紙，向原告借款2筆，金額總計新臺幣（下同）
    500萬元。利息計付方式按原告所訂貨幣市場指標利率加年
    利率2.92％按月計付，嗣後遇原告調整上開貨幣市場指標利
    率時，自調整之日起，改按調整後之貨幣市場指標利率加計
    原約定加碼年利率調整計付。另約定自借款日起，以一個月
    為一期，按月計息，到期清償本金。並約定本息遲延違約金
    ，逾期在六個月以內部分，按本金金額照上述所定利率百分
    之十加付，逾期超過六個月部分，照上述標準加倍計付。詎
    被告自100年7月25日起即未依約清償，計尚積欠本金316萬
    6740元，及如附表所示之利息及違約金。被告黃淑媛、許聰
    志為連帶保證人，自應負連帶清償責任，爰依消費借貸及保
    證契約之法律關係提起本訴等語。並聲明如主文第1項所示
    。
二、被告方面：目前實無還款能力，對原告請求之數額不爭執。
三、得心證之理由：
    本件原告主張之事實，業據其提出綜合額度授信契約書1份
    、動撥申請書（借款憑證）2紙、原告牌告利率查詢表及放
    款交易明細表等文件影本為證（見本院卷第7至18頁、第24
    至25頁），核屬相符。上開請求及證物經被告當庭坦認無訛
    ，就放款交易金額明細表之真正，並為被告所不爭執，亦堪
    信為真；至於被告抗辯目前無還款能力云云，此僅涉及其清
    償能力，與系爭債務責任尚屬無涉，一併敘明。從而，原告
    依消費借貸及連帶保證契約之法律關係請求被告連帶給付如
    主文第1項所示之金額、利息及違約金，為有理由，應予准
    許。
四、結論：本件原告之訴為有理由，依民事訴訟法第85條第2項
    ，判決如主文。
中    華    民    國   100    年    12    月    2     日
                  民事第五庭  法  官  洪純莉
以上正本係照原本作成。
如對本判決上訴，須於判決送達後20日內向本院提出上訴狀。如
委任律師提起上訴者，應一併繳納上訴審裁判費。
中    華    民    國   100    年    12    月    2     日
                              書記官  邱美嫆